臺灣屏東地方法院民事判決
111年度屏簡字第255號
原      告  陳慧嬬  
被      告  鄭千紜  

上列當事人間請求損害賠償事件，本院於民國111年8月17日言詞
辯論終結，判決如下：
    主      文
原告之訴駁回。
訴訟費用由原告負擔。
    事實及理由
一、原告主張：原告與訴外人林崇祐於民國83年5月8日結婚，於
    婚姻關係存續中，被告竟於111年1月26日與林崇祐共同在被
    告家中過夜，且111年1月31日晚間，林崇祐僅著內褲、被告
    衣衫不整在被告家中獨處，被告與林崇祐之不正當男女交往
    行為致原告對婚姻忠誠圓滿之不安與懷疑，足以破壞原告與
    林崇祐間夫妻之信任、共同生活之圓滿及幸福安全，已達不
    法侵害原告基於配偶關係之身分法益而情節重大之程度，已
    構成侵權行為，原告自得向被告請求精神慰撫金新臺幣（下
    同）500,000元，為此，爰依侵權行為之法律關係提起本件
    訴訟等語，並聲明：被告應給付原告500,000元及及自起訴
    狀繕本送達之翌日起至清償日止，按週年利率5％計算之利息
    。
二、被告則以：伊與林崇祐是工作上的同事，111年1月26日當天
    晚上因為有聚餐，同事之間約在伊住處集合，林崇祐才會將
    機車停放於伊住處門口，但當日聚餐後有部分同事提出「續
    攤」，但伊沒有參加，伊不知道林崇祐之後有無回來牽車，
    但當日晚上林崇祐並未在伊家中過夜，至於111年1月31日是
    林崇祐稱當天有空來伊住處協助丈量廚具、衣櫃之尺寸，林
    崇祐約在晚間7點前抵達，後來原告就在伊住處門口與林崇
    祐發生爭執，伊與林崇祐間並無不正常之交往關係等語，資
    為抗辯，並聲明：㈠原告之訴駁回。㈡願供擔保請准宣告免為
    假執行。
三、得心證之理由：
　㈠按因故意或過失，不法侵害他人之權利者，負損害賠償責任
    。故意以背於善良風俗之方法，加損害於他人者，亦同；不
    法侵害他人之身體、健康、名譽、自由、信用、隱私、貞操
    ，或不法侵害其他人格法益而情節重大者，被害人雖非財產
    上之損害，亦得請求賠償相當之金額。前開規定，於不法侵
    害他人基於父、母、子、女或配偶關係之身分法益而情節重
    大者，準用之，民法第184條第1項、195條第1項前段、第3
    項分別定有明文。又婚姻係以夫妻之共同生活為其目的，配
    偶應互相協力保持其共同生活之圓滿安全及幸福，而夫妻互
    守誠實，係為確保其共同生活之圓滿安全及幸福之必要條件
    ，故應解為配偶因婚姻契約而互負誠實之義務，配偶之一方
    行為不誠實，破壞共同生活之圓滿安全及幸福者，即為違反
    因婚姻契約之義務而侵害他方之權利（最高法院55年台上字
    第2053號判決意旨參照）。而侵害配偶權之行為，並不以通
    姦行為為限，倘夫妻任一方與他人間存有逾越一般社交行為
    之不正常往來，其行為已逾社會一般通念所能容忍之範圍，
    已達破壞婚姻共同生活之圓滿安全及幸福之程度，即足當之
    ，然何種行為屬於逾越一般社交行為之不正常往來，本會隨
    社會變遷有所變化，並非固定，仍須視當前之社會觀念、當
    事人之背景、人際關係、行為情境而定。以現今一般觀念，
    諸如與異性（或同性）單獨同宿、深夜共處一室、裸湯共浴
    、擁抱接吻等行為，均足以評價為逾越正常人際交往，而侵
    害配偶身分法益情節重大之行為，固較無疑問；但倘僅係會
    面接觸等行為，除非依其情節足認有親密交往之意涵，否則
    應無法當然認為屬於侵害配偶權。又民事訴訟如係由原告主
    張權利者，應先由原告負舉證之責，若原告先不能舉證，以
    證實自己主張之事實為真實，則被告就其抗辯事實即令不能
    舉證，或其所舉證據尚有疵累，亦應駁回原告之請求。
　㈡原告主張被告與林崇祐在111年1月26日於被告家中過夜，且
    被告與林崇祐曾於111年1月31日在被告家中獨處，侵害被告
    之配偶權情節重大等情，固據原告提出被告住處及房內照片
    、林崇友手寫悔過書等件為證，惟被告則否認有於111年1月
    26日與林崇祐共同在家中過夜，或有侵害原告配偶權之行為
    ，並以前揭情詞置辯。經查：
　⒈原告提出111年1月27日早上被告住處之照片（本院卷第89至9
    1頁），至多僅能證明林崇祐曾於111年1月27日前某時許，
    將其車輛停放於被告住處外，惟尚無從得知林崇祐將其機車
    停放於被告住處外之時間、目的，亦不能推認其是否曾於11
    1年1月26日晚間係留宿於被告家中，是原告此部分之主張尚
    屬無據。
　⒉被告雖自承：111年1月31日當晚近7時許，林崇祐確實有至伊
    的住處，林崇祐到的時候，伊家中只有伊一人等語（本院卷
    第118頁），固堪認原告主張被告與林崇祐於111年1月31日
    晚間曾在被告住處獨處一節為真，然原告復陳稱：伊約在晚
    上8時許抵達被告住處等語（本院卷第119至120頁），足認
    被告與林崇祐於被告家中獨處之時間非長、且並非深夜時分
    ，而原告提出111年1月31日晚上被告住處之照片（本院卷第
    93至95頁），亦僅能認定被告住處外停有被告及林崇祐之機
    車，且被告於房間內並未將頭髮束起、僅著居家之長袖長褲
    等情，尚難遽認被告與林崇祐間有何逾越一般社交行為之不
    正常往來。原告雖另主張伊在現場有聽到金屬扣環碰撞之聲
    音，應是林崇祐穿著長褲之聲響，可推知當時林崇祐僅著內
    褲在被告房內，且依照片內被告房間之空間大小，可知林崇
    祐當時應是躺在被告之床上，而被告前往查探時頭髮包著毛
    巾且衣衫不整，亦是其親眼所見等語，然原告此部分之主張
    俱為被告所否認，原告復未提出其他照片、影像或錄音檔案
    為憑，實難遽以認定被告有原告前揭所述侵害原告配偶權之
    行為，且原告亦未就此另舉證以佐其說，則原告主張被告
    侵害配偶權、應負損害賠償責任等語，難認有據。
　⒊至原告提出之林崇祐手寫悔過書（本院卷第101至105頁），
    雖有記載「11.我將不得與鄭千芸見面」、「11我將任何時
    候不得與鄭千芸見面」、「12.妻子提告鄭千芸，我不得提
    供任何財物」、「13.將刪除一切與鄭千芸的聯絡方式」等
    語，然此僅係林崇祐片面表示不再與「鄭千芸」間有任何往
    來之承諾，尚不足證明林崇祐與被告間有何不正常之往來，
    附此敘明。
四、綜上所述，原告無法證明其配偶權遭被告不法侵害，從而，
    原告依上開規定，請求被告賠償其500,000元及上開利息等
    ，為無理由，應予駁回。
五、本件事證已臻明確，兩造其餘攻擊防禦方法，於本判決結果
    不生影響，爰不一一論述，併此敘明。
六、訴訟費用負擔之依據：民事訴訟法第78條。
中　　華　　民　　國　　111 　年　　8 　　月　　31　　日
                  屏東簡易庭  法  官  彭聖芳
正本係照原本作成。
如對判決上訴，須於判決送達後20日內向本院提出上訴狀，其未
表明上訴理由者，應於提出上訴後20日內向本院補提理由書狀（
均須按他造當事人之人數附繕本）。
如委任律師提起上訴者，應一併繳納上訴審裁判費。
中　　華　　民　　國　　111 　年　　8 　　月　　31　　日
                              書記官  孫秀桃